臺灣士林地方法院民事裁定　　　　　　　100年度訴字第675號
原　　　告　　金獅私人有限公司
法定代理人　　呂世界
原　　　告　　謝謝國際聯合律師事務所
法定代理人　　Victor H.
原　　　告　　謝諒獲
被　　　告　　臺灣銀行股份有限公司
兼法定代理人　張秀蓮
被　　　告　　蔡富吉
　　　　　　　張明道
被　　　告　　臺灣銀行股份有限公司信安分公司
兼法定代理人　陳文章
被　　　告　　葉春麟
　　　　　　　黃副理
　　　　　　　劉幸貞
被　　　告　　臺灣銀行股份有限公司內湖分公司
法定代理人　　廖運光
被　　　告　　羅郁婷
上列當事人間債務人異議之訴等事件，本院裁定如下：
    主  文
本件移送臺灣臺北地方法院。
    理  由
一、按因侵權行為涉訟者，得由行為地之法院管轄；共同訴訟之
    被告數人，其住所不在一法院管轄區域內者，各該住所地之
    法院俱有管轄權。但依第4 條至前條規定有共同管轄法院者
    ，由該法院管轄。次按當事人得以合意定第一審管轄法院。
    但以關於由一定法律關係而生之訴訟為限。又訴訟之全部或
    一部，法院認為無管轄權者，依原告聲請或依職權以裁定移
    送於其管轄法院。民事訴訟法第15條第1 項、第20條、第24
    條第1 項、第28條第1 項分別定有明文。所謂行為地，凡為
    一部實行行為或其一部行為結果發生之地皆屬之，即除實行
    行為地外，結果發生地亦包括在內（參最高法院56年台抗字
    第369 號判例）。參諸上開條文之立法理由，就不法行為地
    傾向於指係實行不法行為之地，而非發生不法行為結果之地
    ，益徵最高法院上開判例載示「其一部行為結果發生之地」
    之旨，宜採限縮解釋，而認所稱結果發生之地，係與構成侵
    權行為要件事實之全部或一部，有直接或最重要之牽連關係
    者為限，庶符立法原意，並可避免一造濫訴致令他造遠赴法
    院苛受應訴負擔之弊，不宜擴張泛指任何間接或常出於偶然
    而不確定，或僅屬被害人空泛主張管轄原因事實而未經釋明
    之地，均為此所述之結果地。再按，所謂專屬管轄，係指法
    律規定某類事件專屬一定法院管轄之謂。凡法律規定某類事
    件僅得由一定法院管轄者，縱未以法文明定「專屬管轄」字
    樣，仍不失其專屬管轄之性質。又執行名義成立後，如有消
    滅或妨礙債權人請求之事由發生，債務人得於強制執行程序
    終結前，向執行法院對債權人提起異議之訴。制執行法第14
    條第1 項前段定有明文。另第三人就執行標的物有足以排除
    強制執行之權利者，得於強制執行程序終結前，向執行法院
    對債權人提起異議之訴。如債務人亦否認其權利時，並得以
    債務人為被告。強制執行法第15條亦有明文。是以提起債務
    人異議之訴或第三人異議之訴，均應向執行法院為之，顯已
    由該法明定此類事件應由執行法院管轄，性質上自屬專屬管
    轄（最高法院98年台抗字第38號裁判參照）。
二、本件原告起訴內容詳如附件所載，其主張被告等人共同破壞
    原告名譽、誹謗、偽造文書、背信、妨害自由、侵占等侵權
    行為，要求回復原狀及損害賠償等等。然查，原告起訴不論
    是主張債務人異議之訴、第三人異議之訴（執行事件為臺灣
    臺北地方法院100 年度司執字第26164 號），均屬專屬管轄
    ，應專屬於執行法院即臺灣臺北地方法院管轄。又原告主張
    被告共同妨害名譽、誹謗、妨害自由、背信、侵占等侵權行
    為，負有回復原狀之義務，應交付原告門禁卡、回復原始事
    務所牌名、不得退回收取原告之郵件、包裹等、應隨時供應
    冷氣等，並應賠償原告金錢，原告並得主張抵銷及金錢賠償
    ，其主張共同侵權行為地在臺北市○○區○○路3 段132 號
    7 樓。另原告主張被告臺灣銀行股份有限公司違約、拒絕給
    付、不完全給付部分，依原告所提出臺灣臺北地方法院99年
    度訴字第724 號判決影本可知，雙方業已合意由臺灣臺北地
    方法院管轄。至於原告復主張被告羅郁婷於臺灣臺北地方法
    院99年度訴字第724 號判決書之公文書登載不實等，其在本
    院轄區內下載判決書，是本院有管轄權云云，然所謂侵權行
    為結果地，係與構成侵權行為要件事實之全部或一部，有直
    接或最重要之牽連關係者，本院並非原告所謂侵權行為直接
    或最重要之牽連關係地，當非為侵權行為結果地。綜上，依
    前揭規定及說明，本件應由臺灣臺北地方法院管轄為是。玆
    原告向無管轄權之本院起訴，核屬違誤，爰依職權將本件移
    轉於上述管轄法院。
三、依首開法條裁定如主文。
中    華    民    國   100    年    6     月    24    日
                  民事第三庭  法  官  施月燿
以上正本證明與原本無異。
如對本裁定抗告，應於裁定送達後10日內向本院提出抗告狀，並
繳納抗告費新臺幣1,000 元。
中    華    民    國   100    年    6     月    27    日
                              書記官  吳昀蔚